【裁判字號】    97,訴,76
【裁判日期】    970318
【裁判案由】    毒品危害防制條例
【裁判全文】
臺灣宜蘭地方法院刑事判決                97年度訴字第76號
公  訴  人  臺灣宜蘭地方法院檢察署檢察官
被      告  甲○○
                    （另案在臺灣宜蘭看守所羈押中）
上列被告因毒品危害防制條例案件，經檢察官提起公訴（96年度
毒偵字第1226、1410、1427號），嗣於本院準備程序進行中，被
告先就被訴事實為有罪之陳述，經裁定進行簡式審判程序，本院
判決如下：
    主  文
甲○○犯施用第一級毒品三罪，均累犯，各處有期徒刑玖月。又
犯施用第二級毒品罪，累犯，處有期徒刑伍月。應執行有期徒刑
壹年捌月。
    事  實
一、甲○○前因施用毒品案件，經送觀察、勒戒後，認為無繼續
    施用毒品之傾向，而於民國91年3月8日執行完畢釋放，並經
    臺灣宜蘭地方法院檢察署檢察官以91年度毒偵字第60號為不
    起訴處分確定後，復於五年內，因施用毒品案件，經本院以
    94年度訴字第325號判決判處有期徒刑七月；以94年度訴字
    第502號判決判處有期徒刑八月、四月，並經本院以95年度
    聲字第83號裁定上開三罪應執行有期徒刑一年四月確定，甫
    於96年7月16日執行完畢出監。詎甲○○猶不知悔改，明知
    海洛因、安非他命分別為毒品危害防制條例第2條第2項第1
    、2款所規定之第一、二級毒品，均不得擅自施用，竟仍分
    別為下列之施用海洛因、安非他命行為：
（一）甲○○基於施用第一級毒品海洛因之犯意，於96年9月26
      日上午10時許，在宜蘭縣宜蘭市宜蘭河濱公園堤防邊，以
      將第一級毒品海洛因摻入香菸內點火吸食之方式，施用第
      一級毒品海洛因一次。
（二）甲○○基於施用第一級毒品海洛因之犯意，於96年11月13
      日下午3時25分許往前回溯26小時內之某時，在宜蘭縣宜
      蘭市○○○路112巷30號某朋友住處內，以將第一級毒品
      海洛因摻入香菸內點火吸食之方式，施用第一級毒品海洛
      因一次。
（三）甲○○基於施用第一級毒品海洛因之犯意，於96年11月15
      日晚上10時許往前回溯26小時內之某時，在宜蘭縣宜蘭市
      ○○○路112巷30號某朋友住處內，以將第一級毒品海洛
      因摻入香菸內點火吸食之方式，施用第一級毒品海洛因一
      次。
（四）甲○○基於施用第二級毒品安非他命之犯意，於96年9月2
      7日中午12時50分許往前回溯96小時內之某時，在宜蘭縣
      宜蘭市○○○路112巷30號某朋友住處內，以將第二級毒
      品安非他命置於鋁箔紙上點火燒烤，再吸食其所生煙霧之
      方式，施用第二級毒品安非他命一次。
    嗣經警方於96年9月27日中午12時50分許、96年11月13日下
    午3時25分許、96年11月15日晚上10時許採集其尿液送驗後
    ，分別呈現甲基安非他命、嗎啡、可待因陽性反應，始查悉
    上情。
二、案經宜蘭縣警察局宜蘭分局報請臺灣宜蘭地方法院檢察署檢
    察官偵查起訴，嗣於本院準備程序進行中，被告先就被訴事
    實為有罪之陳述，經裁定進行簡式審判程序。
    理  由
一、上揭犯罪事實，業據被告甲○○於本院審理時坦承不諱，且
    其於96年9月27日中午12時50分許、96年11月13日下午3時25
    分許、96年11月15日晚上10時許所採之尿液，經送檢驗結果
    ，分別呈現甲基安非他命、嗎啡、可待因陽性反應；嗎啡、
    可待因陽性反應；嗎啡、可待因陽性反應之事實，亦有宜蘭
    縣警察局宜蘭分局尿液採驗作業管制紀錄、慈濟大學濫用藥
    物檢驗中心檢驗總表各三件在卷可稽。又被告前因施用毒品
    案件，經送觀察、勒戒後，認為無繼續施用毒品之傾向，而
    於91年3月8日執行完畢釋放，並經臺灣宜蘭地方法院檢察署
    檢察官以91年度毒偵字第60號為不起訴處分確定後，復於五
    年內，因施用毒品案件，經本院以94年度訴字第325號判決
    判處有期徒刑七月；以94年度訴字第502號判決判處有期徒
    刑八月、四月確定等情，亦有上開不起訴處分書、判決書、
    全國施用毒品案件紀錄表、法務部全國檢察官線上查詢刑案
    人犯在監所最新資料報表、臺灣高等法院被告前案紀錄表各
    一件附卷可佐。依此，足徵被告上開自白確與事實相符，其
    於觀察勒戒執行完畢釋放後，五年內已再犯施用毒品罪，並
    經判處罪刑確定，復又再犯本案施用第一、二級毒品罪之事
    證已臻明確，其犯行均堪予認定，均應依法論科。
二、查海洛因、安非他命為毒品危害防制條例第2條第2項第1、2
    款所規定之第一、二級毒品，均不得擅自施用，且因施用毒
    品而執行觀察勒戒或強制戒治完畢釋放後，倘於五年內已再
    犯施用毒品，經依法追訴處罰，縱其第三次（或第三次以上
    ）再度施用毒品之時間，在初犯經觀察勒戒或強制戒治執行
    完畢釋放五年以後，仍應依毒品危害防制條例第10條之規定
    處罰（參見最高法院95年度第7次刑事庭會議決定）。故核
    被告前揭施用海洛因、安非他命之行為，分別係犯毒品危害
    防制條例第10條第1項之施用第一級毒品罪、同條例第10條
    第2項之施用第二級毒品罪。其施用行為前持有第一級毒品
    海洛因、第二級毒品安非他命之低度行為，分別為其施用之
    高度行為所吸收，均不另論罪。又被告前因施用毒品案件，
    經本院以94年度訴字第325號判決判處有期徒刑七月；以94
    年度訴字第502號判決判處有期徒刑八月、四月，並經本院
    以95年度聲字第83號裁定上開三罪應執行有期徒刑一年四月
    確定，甫於96年7月16日執行完畢出監之事實，有卷附之臺
    灣高等法院被告前案紀錄表一件可資參照，其於受有期徒刑
    之執行完畢後，五年以內故意再犯有期徒刑以上之施用第一
    、二級毒品罪，均為累犯，均應依法加重其刑。又被告所為
    犯罪事實（一）至（四）之施用一、二級毒品行為，均係為
    滿足各該次之毒癮，於滿足毒癮後，該次行為即已完成，是
    各次均為各自獨立之行為，各具獨立性，其前後各次施用毒
    品行為間，並無密切不可分之關係，各自獨立構成一施用毒
    品罪責，故應予分論併罰（參見最高法院96年度第9次刑事
    庭會議決議）。爰審酌被告之素行、智識程度；犯罪之動機
    、目的、手段；前已因施用毒品之犯行，經執行觀察勒戒及
    有期徒刑完畢，仍不知悔改，復繼續沾染毒品惡習，其施用
    毒品行為對於自身及社會所造成之危害程度非輕；各次施用
    第一、二級毒品之犯罪態樣；犯後已坦承犯行，態度尚佳等
    一切情狀，就其所犯事實欄（一）至（三）之施用第一級毒
    品罪三罪，各量處有期徒刑九月、就其所犯事實欄（四）之
    施用第二級毒品罪，則量處有期徒刑五月，並合併定其四罪
    之應執行刑為有期徒刑一年八月，以示警懲。
據上論斷，應依刑事訴訟法第273條之1第1項、第299條第1項前
段，毒品危害防制條例第10條第1項、第2項，刑法第11條前段、
第47條第1項、第51條第5款，判決如主文。
本案經檢察官吳廣莉到庭執行職務。
中    華    民    國    97    年    3     月    18    日
                  刑事第三庭法  官  劉家祥
以上正本證明與原本無異。
如不服本判決應於收受本判決後10日內向本院提出上訴書狀，並
應敘述具體理由。若未敘述理由者，應於上訴期間屆滿後20日內
向本院補提理由書狀(均須按他造當事人之人數附繕本)。
                            書記官  劉謹翊
中    華    民    國    97    年    3     月    19    日
附錄本案論罪科刑法條全文：
毒品危害防制條例第10條
施用第一級毒品者，處 6 月以上 5 年以下有期徒刑。
施用第二級毒品者，處 3 年以下有期徒刑。


司法院資訊處製作；財團法人民間司法改革基金會備份。
